【裁判字號】    90,易,3340
【裁判日期】    901220
【裁判案由】    竊盜
【裁判全文】
臺灣板橋地方法院刑事判決                          九十年度易字第三三四０號
    公訴人  臺灣板橋地方法院檢察署檢察官
    被  告  乙○○
右列被告因竊盜案件，經檢察官提起公訴（九十年度偵字第一三八三五號），本院判
決如左：
    主    文
乙○○攜帶兇器竊盜未遂，累犯，處有期徒刑肆月，如易科罰金，以參佰元折算壹日
。
    事    實
一、乙○○前於民國八十二年五月十三日因偽造文書案件，經本院判處有期徒刑二年
    六月，於八十四年六月二十二日經臺灣高等法院撤銷原判決，判處有期徒刑二年
    六月確定。於八十四年九月二十七日因詐欺及過失傷害案件，經本院判處有期徒
    刑三月及五月，應執行有期徒刑七月，於同年十一月十六日確定。又於八十五年
    七月二十五日因詐欺案件，經本院判處有期徒刑三月，於同年八月二十六日確定
    。上開三案經合併定應執行刑三年，嗣於八十六年三月三十一日縮刑假釋出監，
    於八十七年一月八日縮刑假釋期滿執行完畢。竟仍不知悔改，復於九十年八月十
    七日凌晨四時五分許，在臺北縣樹林市○○路○段一五四號對面停車場，見屬張
    美麗所有由甲○○代修保管之車號ＱＡＹ─六一五號輕型機車停放該處，竟基於
    為自己不法所有之意圖，隨地拾取不詳之人棄置，客觀上足以傷人可作為兇器使
    用之梅花扳手一支作為工具，下手竊取該機車車尾燈罩，因扳手不合用而改以徒
    手企圖將燈罩拔下之際，旋為行經該處之臺北縣警察局樹林分局員警劉虔任當場
    逮獲，並扣得上開梅花扳手一支。
二、案經臺北縣警察局樹林分局移送臺灣板橋地方法院檢察署檢察官偵查起訴。
    理    由
一、訊據被告乙○○矢口否認竊盜犯行，辯稱：當時伊有一包毒品安非他命掉到地上
    ，伊蹲下去撿，剛好員警過來，伊怕警察發現地上之安非他命，一時心虛所以才
    說是要拿報廢機車後方燈罩，扳手是警察從地上撿起來的，要作業績，單憑扳手
    係無法取下機車排氣管，該機車係一輛廢棄車，伊手上油污係自己騎機車時弄髒
    的云云。
二、然查前揭事實業據被告於警訊時及偵查中坦承不諱，供稱：伊於九十年八月十七
    日凌晨四時五分許，在臺北縣樹林市○○路○段一五四號對面停車場竊取車號Ｑ
    ＡＹ─六一五號輕型機車後方向燈罩，因伊之車號ＲＡＵ─七八九號輕型機車後
    方缺方向燈殼，便在地上撿拾一支扳手竊取，但因扳手無法拆下燈殼，便改用徒
    手，想是否徒手可將燈罩拔下來，正在拔時警察便出現了，伊手上油污係拆燈殼
    時摸到該機車之油污等語（見偵查卷第四頁背面至第五頁、第三十八頁），並有
    雙手沾滿油污之被告照片二張附卷可稽，及有梅花扳手一支扣案可資佐證。
三、次查證人甲○○於警訊時及偵查中證稱：車號ＱＡＹ─六一五號輕型機車係伊表
    姊張美麗所有，寄放伊處維修保管，該機車零件完整，沒有報廢，員警查獲被告
    後，伊檢視該機車發現排氣管之螺絲已被拆開等語（見偵查卷第十一頁背面至第
    十二頁、第三十八頁背面），並有上開機車照片四張、及甲○○簽具之贓物認領
    保管單一紙在卷可考。又證人即員警劉虔任於偵審中結證稱：逮捕被告之地點係
    在甲○○所開機車行對面供汽機車免費停車之處，當時伊路過該處，見被告蹲在
    車號ＱＡＹ─六一五號輕型機車後方正在拔東西，伊便上前盤問，發現被告手上
    拿著梅花扳手，並答稱係要找與其機車同型車之燈罩，被告當時尚未將上開機車
    燈罩拆下，該機車有懸掛車牌，外表完好，不像廢棄車，當天被告自己有騎一輛
    機車，經查證被告之機車沒問題，被告帶去派出所時兩手污穢，應是拆機車燈罩
    時弄髒的，逮捕被告之時現場地上無安非他命，被告亦未說要撿安非他命等語（
    見偵查卷第三十七頁背面、第三十八頁背面、本院九十年十二月六日審判筆錄）
    。
四、綜上所述，本案被告為警逮獲之時正動手拆前開機車車尾燈罩之事證甚明，其於
    本院訊問時所辯，顯係事後避重就輕飾卸之詞，尚不足採，本件事證明確，被告
    犯行洵堪認定。
五、核被告乙○○所為，係犯刑法第三百二十一條第一項第三款、第二項之攜帶兇器
    加重竊盜未遂罪。查被告前於八十二年五月十三日因偽造文書案件，經本院判處
    有期徒刑二年六月，於八十四年六月二十二日經臺灣高等法院撤銷原判決，判處
    有期徒刑二年六月確定。於八十四年九月二十七日因詐欺及過失傷害案件，經本
    院判處有期徒刑三月及五月，應執行有期徒刑七月，於同年十一月十六日確定。
    又於八十五年七月二十五日因詐欺案件，經本院判處有期徒刑三月，於同年八月
    二十六日確定。上開三案經合併定應執行刑三年，嗣於八十六年三月三十一日縮
    刑假釋出監，於八十七年一月八日縮刑假釋期滿執行完畢，有臺灣高等法院檢察
    署刑案紀錄簡覆表、臺灣高等法院被告全國前案紀錄表各一件在卷可查，其於有
    期徒刑執行完畢後五年內再犯有期徒刑以上之上開竊盜罪名，為累犯，應依法加
    重其刑。又被告已著手於加重竊盜罪之實施，惟尚未生既遂之結果，屬未遂犯，
    依刑法第二十六條前段規定，酌予減輕其刑。再被告同時有上開加重及減輕事由
    ，依刑法第七十一條第一項規定，先加後減之。爰審酌被告因一己之貪念，攜帶
    兇器竊盜未遂，其犯罪之動機、目的、手段、所生危害、及犯罪後之態度等一切
    情狀，量處如主文所示之刑，並諭知易科罰金之折算標準，以示懲儆。
六、扣案被告持以行竊之梅花扳手一支，雖係被告供犯竊盜罪所用之物，然係其行竊
    之際隨地拾取不詳之人棄置之扳手，既非其所有，爰不併宣告沒收，附此敘明。
據上論斷，依刑事訴訟法訟法第二百九十九條第一項前段，刑法第三百二十一條第一
項第三款、第二項、第四十七條、第二十六條前段、第七十一條第一項、第四十一條
第一項、罰金罰鍰提高標準條例第二條，判決如主文。
本院經檢察官楊四猛到庭執行職務。
中      華      民      國      九  十    年    十  二   月    二  十   日
                                          臺灣板橋地方法院刑事第四庭
                                              法    官    談      虎
右正本證明與原本無異。
如不服本判決，應於判決送達後十日內，向本院提出上訴狀。
                                              書 記 官    陳  君  偉
中      華      民      國      九  十    年    十  二   月    二  十   日
附錄法條：
刑法第三百二十一條第一項第三款
  犯竊盜罪而有左列情形之一者，處六月以上五年以下有期徒刑：
  一、於夜間侵入住宅或有人居住之建築物、船艦或隱匿其內而犯之者。
  二、毀越門扇、牆垣或其他安全設備而犯之者。
  三、攜帶兇器而犯之者。
  四、結夥三人以上而犯之者。
  五、乘火災、水災或其他災害之際而犯之者。
  六、在車站或埠頭而犯之者。
  前項之未遂犯罰之。


司法院資訊處製作；財團法人民間司法改革基金會備份。
